【裁判字號】    96,上易,2138
【裁判日期】    970201
【裁判案由】    竊盜
【裁判全文】
臺灣高等法院臺中分院刑事判決        96年度上易字第2138號
上  訴  人  臺灣臺中地方法院檢察署檢察官
被      告  甲○○
上列上訴人因竊盜案件，不服臺灣臺中地方法院96年度易字第46
95號中華民國96年10月18日第一審判決（起訴案號：臺灣臺中地
方法院檢察署96年度偵字第18144號)，提起上訴，本院判決如下
：
    主    文
原判決撤銷。
甲○○犯攜帶兇器竊盜罪，處有期徒刑陸月，如易科罰金，以新
臺幣壹仟元折算壹日。扣案之鐵鎚壹支及塑膠袋壹個均沒收。
    犯罪事實
一、甲○○意圖為自己不法之所有，於民國96年7月4日22時40分
    許，騎乘車牌DTS－057號輕型機車，至台中縣龍井鄉○○村
    ○○路7巷28之2號旁整修中之工地，見無人看管，即持其所
    有在客觀對人之生命身體具有危險性而可供凶器使用之鐵鎚
    ，進入工地建築物內，以鐵鎚將丙○○所有鋁門 1扇及浴室
    水龍頭1組（2個）卸下，並將鋁門拆解成22塊，惟因缺乏裝
    袋物品，遂返回住處，取出大型尼龍塑膠袋 1個，於同日23
    時20分許，回到現場，將已拆解完畢之鋁塊及水龍頭放入該
    塑膠袋內。得手後，甫將所竊得上開物品搬出工地門外，即
    為警當場查獲，並扣得甲○○所有供犯罪用之鐵鎚 1支及塑
    膠袋1個等物。
二、案經臺中縣警察局烏日分局報請臺灣臺中地方法院檢察署檢
    察官偵查起訴。
    理    由
一、證據能力方面：
  (一)證人丙○○之警詢證言固屬被告以外之人於審判外之陳述
      ，然本案當事人於本院調查證據時，就該等證言之證據能
      力並未聲明異議，依刑事訴訟法第159條之5第 2項規定，
      視為有同條第 1項之同意，且本院審酌上開警詢筆錄作成
      時之情況，並無證明力過低或違法取得之情形，應屬適當
      ，依刑事訴訟法第159條之5第 2項規定，有證據能力，自
      得作為證據。
  (二)證人賴永祥於偵查中經具結之證言，按卷內資料查無顯不
      可信之情形，依刑事訴訟法第159條之1第 2項規定，亦認
      有證據能力，當得作為證據。
二、訊據上訴人即被告甲○○坦承竊取上開鋁門1扇及水龍頭2個
    ，並將鋁門拆解成22塊等事實，惟辯稱：僅徒手竊取，未使
    用鐵鎚云云。經查：前揭被告如何持鐵鎚行竊鋁門及浴室水
    龍頭等犯罪事實，業經被告於警詢坦承不諱（見警卷第3、4
    ），核與證人即被害人丙○○、證人即工地管理人賴永祥證
    述被害情節相符，並有贓物認領保管單在卷可稽，復有鐵鎚
    1支及大型尼龍塑膠袋1個扣案可資佐證。又被告於偵查中辯
    稱水龍頭非其所卸下，而係原本就卸下了云云（見偵查卷第
    13頁），惟經證人賴永祥於偵查中明確證述水龍頭完好裝在
    浴室裡等語（見偵查卷第17頁），被告始於原審及本院辯稱
    其曾從事水電工作，係以徒手拆下水龍頭云云（見原審卷第
    12頁、本院卷第19頁），其前後所辯不一，應係臨訟編造，
    難以採信。況水龍頭之安裝，為防滲漏，必定與水管接頭旋
    栓甚緊，縱具專業之水電工人，猶需使用必要之工具及相當
    之力量，方能旋鬆卸下，斷不可能空手為之，是被告於警詢
    自白攜帶鐵鎚行竊，較符真實，應可採信，其翻異前詞，辯
    稱空手竊取云云，有違常理，尚無可採。另扣案之鐵鎚為金
    屬製，質地厚重，在客觀對人之生命身體具有危險性，當可
    供凶器使用，被告持以行竊，自屬攜帶凶器竊盜無疑。綜上
    所述，被告攜帶兇器竊盜之犯罪事證已臻明確，所辯乃避重
    就輕之詞，無可採信，其犯行洵堪定，應依法論罪科刑。
三、核被告所為，係犯刑法第321條第1項第 3款攜帶兇器竊盜罪
    。原審以被告之罪證明確，予以論罪科刑，固非無見，惟原
    判決認被告僅成立刑法第320條第1項之普通竊盜罪，尚有未
    洽。是檢察官上訴指摘原審認定事實有誤，即有理由，應由
    本院予以撤銷改判。爰審酌被告之素行（參卷附臺灣高等法
    院被告前案紀錄表）、智識程度、生活狀況，其不思尊重他
    人之財產權，僅為貪圖小利，即竊取他人之財物，惟所竊得
    財物之價值不高，且坦承主要犯行等一切情狀，量處如主文
    第 2項所示之刑，並諭知易科罰金之折算標準，以示懲儆。
    扣案之鐵鎚1支及塑膠袋1個，均為被告所有供本件竊盜所用
    之物，應依刑法第38條第1項第2款規定宣告沒收。
四、據上論斷，應依刑事訴訟法第369條第 1項前段、第364條、
    第299條第1項，刑法第321條第1項第3款、第41條第1項前段
    、第38條第1項第2款，判決如主文。
本案經檢察官乙○○到庭執行職務。
中    華    民    國    97    年    2     月    1     日
            刑事第六庭    審判長法  官  李  文  雄
                                法  官  林  靜  芬
                                法  官  張  恩  賜
上列正本證明與原本無異。
不得上訴。
                                書記官  陳  如  慧
中    華    民    國    97    年    2     月    4     日
附錄論罪科刑法條
刑法第321條：
犯竊盜罪而有左列情形之一者，處六月以上五年以下有期徒刑：
  一、於夜間侵入住宅或有人居住之建築物、船艦或隱匿其內而
      犯之者。
  二、毀越門扇、牆垣或其他安全設備而犯之者。
  三、攜帶兇器而犯之者。
  四、結夥三人以上而犯之者。
  五、乘火災、水災或其他災害之際而犯之者。
  六、在車站或埠頭而犯之者。
前項之未遂犯罰之。


司法院資訊處製作；財團法人民間司法改革基金會備份。
